cjs.lexc
LEXICON N_Slot4_affixes
	-PRED.1SG:^БЫн	EncliticBranching; ! … ^БЫм : ЧУ-251 … ^қЫм, ^сЫм
	-PRED.2SG:^ЗЫң	EncliticBranching; ! Нет ассимиляции -с + ^ЗЫң >> -сЫң
	<"-PRED" ".3SG": [0 | "^" Д Ы р]>	EncliticBranching; ! Вариант: ^ДЫр < тур : Д-141 (§90)
	-PRED.1PL:^БЫс	EncliticBranching; ! … ^қЫс, ^сЫс
	-PRED.2PL:^ЗААр	EncliticBranching; ! Дополнить описание ассимиляции CVoiceless + ^ЗААр
	-PRED.3PL:^ЛАр	EncliticBranching;

!!! Словообразование

! Уменьшительные аффиксы
LEXICON N_DIM
	-DIM1:^чАҚ		N_DIM_2;
	-DIM2:^АҚ		N_DIM_2;
	-DIM3:^Аш		N_Slot1;

LEXICON N_DIM_2
	-DIM3:^Аш		N_Slot1; ! оолағаш << оол^Ақ^Аш
				N_Slot1;

!! Образование отыменных существительных
LEXICON N_Denom
	-AG:^чУ		N_StemBoundary; ! -AG — деятель : Д-33 §6
	-NDRV1:^ЛЫҚ	N_StemBoundary; ! -NDRV — производное сущ. : Д-32-33 §6
	-NDRV2:^ТАш	N_StemBoundary; ! Д-33 §6
	-NDRV3:^чЫл	N_StemBoundary; ! Д-33 §6

!!!!!!!!!!!!!!!!!!!!!!!!!!!!!!!!!!!!!!!!!!!!!!!!!!!!!!!!!!!!!!!!!!!!!
!! Образование отыменных прилагательных — 1
LEXICON A_Denom_1
	-ATTR1:^ЛЫг	Tag_A_ATTR1; ! Д-73 §33.1 <<< м.б. лучше ^ЛУг ?
	-ATTR2:^ҒЫ	Tag_A_ATTR2; ! Д-73 §33.2

!! Образование отыменных прилагательных — 2 (^ДА^ҒЫ и ^ДЫ^ЙЫ)
!! Прилагательное на ^ДА^ҒЫ может принимать -PRED аффиксы
LEXICON A_Denom_2
	-ATTR2:^ҒЫ	Tag_A_ATTR3;
			N_Slot4;
			#;

LEXICON A_Denom_3
	-ATTR2:^ҒЫ	Tag_A_ATTR4;
			N_Slot4;
			#;

!!!!!!!!!!!!!!!!!!!!!!!!!!!!!!!!!!!!!!!!!!!!!!!!!!!!!!!!!!!!!!!!!!!!!
!!! Образование отыменных глаголов : -VR — verbaliser (Croft)
LEXICON V_Denom
	-VR1:^ЛА	Tag_V;
	-VR2:^А		Tag_V;
	-VR3:^Ар	Tag_V;
	-VR4:^сУн	Tag_V; ! <<< Нет варианта ^зУн ???
	-VR5:^ЗЫрА	Tag_V;
	-VR6:^ЫҚ	Tag_V;
	-VR7:^ҒАр	Tag_V;
	-VR8:^ра	Tag_V; ! <<< Нет варианта ^ре ???

!!! Образование наречий от существительных : древний инструментальный падеж (Д-228 §159)
LEXICON ADV_Denom
	-ADVR:^Ын	Tag_ADV; ! Лучше ^Ун ???


!!!!!!!!!!!!!!!!!!!!!!!!!!!!!!!!!!!!!!!!!!!!!!!!!!!!!!!!!!!!!!!!!!!!!
!!!!!! Прилагательные :: ([-CMRP | -SUP ]) (-NUM > -CASE > -POSS > -PRED)
!!!!!! Д-70 (§32)

LEXICON Tag_A
	[A]:0		A_StemBoundary;

LEXICON A_StemBoundary
			A_Derivation;
			A_Slot1;

! Число прилагательных
LEXICON A_Slot1
	-SG:0		N_Slot3;
	-PL:^ЛАр	N_Slot3;

!!! Прилагательные на ^ЛЫг
LEXICON Tag_A_ATTR1
	[A]:0		A_ATTR1_NUM;

! Число
LEXICON A_ATTR1_NUM
	-SG:0		A_ATTR1_CASE;
	-PL:^ЛАр	A_ATTR1_CASE;

! Падеж
LEXICON A_ATTR1_CASE
	-NOM:0		#;
	-ACC:^НУ	#;
	-GEN:^НЫң	#;
	-DAT:^ҒА	#;
	-ELA:^ДАң	#;
	-LOC:^ДА	#;
	-PROL:^ча	#;
	-TERM:^че	#;
	-EQT:^ДЫг	#;
	<"-INST" : ["^" Б ([Ы | У] л) А]>	#;
	-DIR:^ҒАрА	#;

!!! Прилагательные на ^ҒЫ
LEXICON Tag_A_ATTR2
	[A]:0		A_ATTR2_NUM;

! Число
LEXICON A_ATTR2_NUM
	-SG:0		A_ATTR1_CASE;
	-PL:^ДАр	A_ATTR1_CASE;

! Предикативные аффиксы
LEXICON A_ATTR2_PRED
	-PRED.1SG:^БЫн	EncliticBranching;
	-PRED.2SG:^ЗЫң	EncliticBranching;
	-PRED.3SG:0	EncliticBranching;
	-PRED.1PL:^БЫс	EncliticBranching;
	-PRED.2PL:^ЗААр	EncliticBranching;
	-PRED.3PL:^ЛАр	EncliticBranching;

!!! Притяжательные прилагательные на ^НЫ^йЫ : Д-75 §34
LEXICON Tag_A_ATTR3
	[A]:0		A_GEN_ATTR3_CASE;

! Число выражено в N_Slot1
! Падежи
LEXICON A_GEN_ATTR3_CASE
	-NOM:0		#;
	-ACC:^Н		#;
	-GEN:^НЫң	#;
	-DAT:^н^ҒА	#;
	-LOC:^н^ДА	#;
	-ELA:^НАң	#;

!!! Прилагательные на ^ДА^ҒЫ
LEXICON Tag_A_ATTR4
	[A]:0		A_LOC_ATTR4_NUM;

! Число
LEXICON A_LOC_ATTR4_NUM
	-SG:0		A_ATTR1_CASE; ! A_LOC_ATTR4_CASE;
	-PL:^ДАр	A_ATTR1_CASE; ! A_LOC_ATTR4_CASE;

! Падежи
! LEXICON A_LOC_ATTR4_CASE

!!! Словообразование
LEXICON A_Derivation
	A_Comparatives;
	V_Denom; ! <<< Проверить!
	V_Deadj;

!!! Образование глаголов от прилагательных
LEXICON V_Deadj
	-VR3:^Ар	Tag_V; ! …V^р — Сочетается (только?) с названиями цветов : Д-143 (§93)
	-VR9:^р		Tag_V;

! Степени сравнения
LEXICON A_Comparatives
	<"-CMPR" : ["^" "-" [(а) а р а | а р ы] қ]>	A_Slot1; ! Сравнительная степень -аарақ, -арақ, -арық
	<"-DIM" : ["^" "-" [(а) а р а | а р ы] қ]>	A_Slot1; ! -DIM = -CMPR
	-ATTN1:^УлдУрУм	A_Slot1; ! Слабая степень выраженности
	-ATTN2:^амдық	A_Slot1;
	-ATTN3:^зыбан	A_Slot1;

!!!!!!!!!!!!!!!!!!!!!!!!!!!!!!!!!!!!!!!!!!!!!!!!!!!!!!!!!!!!!!!!!!!!!
!!!!!! Местоимения

LEXICON Pronoun ! <<< Довести до ума!
	@P.POS.pro@	Tag_PRO;

LEXICON Tag_PRO
	[PRO]:0		Pro_PERS;
	[PRO]:0		Pro_POSS;
	[PRO]:0		Pro_POSS_ABS;
	[PRO]:0		Pro_DEM;
	[PRO]:0		Pro_INT;
	[PRO]:0		Pro_REFL;

! Личные местоимения <<< Довести до ума!
LEXICON Pro_PERS
	-PERS.1SG:0	Pro_PERS_1SG;
	-PERS.2SG:0	Pro_PERS_2SG;
	-PERS.3SG:0	Pro_PERS_3SG;
	-PERS.1PL:пис	N_Slot3;
	<["-PERS" ".2PL"] : [с (и) л е р]>		N_Slot3; ! силер, слер
	<["-PERS" ".3PL"] : [((п) (о | ы) | а) л а р]>	N_Slot3; ! олар, алар, ылар, лар, пылар, плар

LEXICON Pro_PERS_1SG
	-NOM:мен	EncliticBranching; ! #;
	-ACC:мени	#;
	-GEN:меең	#;
	-DAT:ма^ҒА	EncliticBranching; ! #;
	-ELA:менең	#;
	-LOC:мен^ДА	#;
	-INST:меең^БА	#;

LEXICON Pro_PERS_2SG
	-NOM:сен	EncliticBranching; ! #;
	-ACC:сени	#;
	-GEN:сеең	#;
	-DAT:са^ҒА	EncliticBranching; ! #;
	-ELA:сенең	#;
	-LOC:сен^ДА	#;
	-INST:сеең^БА	#;

LEXICON Pro_PERS_3SG
	-NOM:ол		EncliticBranching; ! #;
	-ACC:аны	#;
	-GEN:ааң	#;
	-DAT:а^ҒА	EncliticBranching; ! #;
	-ELA:анаң	#;
	-LOC:ан^ДА	#;
	-INST:ааң^БА	#;
	-EQT:андыг	Enclitic_PART_oq;
! 	-PROL:	#; ! <<< ???
! 	-TERM:	#; ! <<< ???

! Притяжательные местоимения <<< Довести до ума!
LEXICON Pro_POSS
	-POSS.1SG:меең		Pro_POSS_NUM;
	-POSS.2SG:сеең		Pro_POSS_NUM;
	-POSS.3SG:ааң		Pro_POSS_NUM;
	-POSS.1PL:пис^ДЫң	Pro_POSS_NUM;
	-POSS.2PL:силер^ДЫң	Pro_POSS_NUM;
	-POSS.3PL:ылар^ДЫң	Pro_POSS_NUM; ! … пылардың

LEXICON Pro_POSS_NUM
	-SG:0		#;
	-PL:^ЛАр	#;

! Притяжательные местоимения (абсолютные) <<< Довести до ума!
LEXICON Pro_POSS_ABS
	-POSS.ABS.1SG:менЫй^Ы		Pro_POSS_ABS_NUM;
	-POSS.ABS.2SG:сенЫй^Ы		Pro_POSS_ABS_NUM;
	-POSS.ABS.3SG:анЫй^Ы		Pro_POSS_ABS_NUM;
	-POSS.ABS.1PL:пистЫй^Ы		Pro_POSS_ABS_NUM;
	-POSS.ABS.2PL:силердЫй^Ы	Pro_POSS_ABS_NUM;
	-POSS.ABS.3PL:ылардЫй^Ы		Pro_POSS_ABS_NUM; ! … пылардың

LEXICON Pro_POSS_ABS_NUM
	-SG:0		Pro_POSS_ABS_SG_CASE;
	-PL:^ЛАрЫ	N_Slot3;

LEXICON Pro_POSS_ABS_SG_CASE ! <<< см. A_Slot2 ???
	-NOM:0		#;
	-ACC:^Н		#;
	-GEN:^НЫң	#;
	-DAT:^нЫ	#;
	-ELA:^нАң	#;
	-LOC:^ндА	#;

! Указательные местоимения <<< Довести до ума!
LEXICON Pro_DEM
	-DEM.PROX-SG:0		Pro_DEM_PROX_SG;
	-DEM.DIST-SG:0		Pro_PERS_3SG;
	-DEM.PROX-PL:по^нАр	N_Slot3;
	-DEM.DIST-PL:а^нАр	N_Slot3;
	-DEM.MIDP:тиги		N_Slot1; ! <<< -GEN тигидиң ⇒ тигиниң ; -DAT +тигии ; -INST -тигибиле?

LEXICON Pro_DEM_PROX_SG
	-NOM:по		#;
	-ACC:по^нУ	#;
	-GEN:пооң	#;
	-DAT:по^ҒА	EncliticBranching; ! #; ! … поо
	-ELA:мынаң	#;
	-LOC:мында	#;
	-INST:пооң^БА	#;
! 	-TERM:	#; ! <<< ???
! 	-CMPR:	#; ! <<< ???

! Вопросительные местоимения
LEXICON Pro_INT
	-INT.AN:кем		N_Slot3; ! <<< -DAT +кемге -кеме
	-INT.INAN:ноо		N_Slot3; ! <<< -GEN +нооның -ноодың
! 	-INT.:қайы		N_Slot3; ! ‘который, какой?’
	-INT.SEL:қайзы		N_Slot3; ! қайзызы ‘который?’, ‘который из них?’ .SEL (selection)
	-INT.ORD:қанченчи	#; ! ‘который?’ (по счету)
	-INT.CARD:қанче		#; ! ‘сколько?’
	-INT.QUAL:қайдыг	#; ! ‘какой?’ .QUAL (quality)
	-INT.MAN:қайде		#; ! ‘как, каким образом?’ .MAN (manner)

! Лично-возвратные местоимения :: пос~пой
LEXICON Pro_REFL
	-REFL:пос	N_Slot2;
	-REFL:пой	N_Slot2;

!!!!!!!!!!!!!!!!!!!!!!!!!!!!!!!!!!!!!!!!!!!!!!!!!!!!!!!!!!!!!!!!!!!!!
!!!!!! Числительные

LEXICON Tag_NUM
	[NUM]:0		NUM_Collective;

!!! 60…90
LEXICON Tag_NUM_Tens
	[NUM]:0		NUM_Tens;

LEXICON NUM_Tens
	+он		Tag_NUM;

!!! Образование собирательных числительных
LEXICON NUM_Collective
	-COLL:^АлА	N_Slot2; ! Уточнить последствия: все ли можно образовать от числительных, что можно от существительных?
			N_Slot2;

!!!!!!!!!!!!!!!!!!!!!!!!!!!!!!!!!!!!!!!!!!!!!!!!!!!!!!!!!!!!!!!!!!!!!
!!!!!! Послелоги

LEXICON Tag_POST
	[PSTP]:0	#; ! <<< Пока только маркируются. Анализ?
! Частицы
LEXICON Tag_PART
	[PART]:0	#;
!!! Описание «порядков» (Slots)
LEXICON Tag_V
	[V]:0		V_StemBoundary;

! Отрицательный глагол [э + бес] : V_Slot1 и 3—4 не заполняются, V_Slot2 уже заполнен — ???
LEXICON Tag_VNEG
	[VNEG]:0	VNEG_Slot4;

! Граница корня/основы
LEXICON V_StemBoundary
	V_Derivation;
	V_Slot1;
	V_CVB;

LEXICON Adjective
	аар		Tag_A; ! ‘трудный, тяжелый’
	ағлақ		Tag_A; ! ‘удобный’ (ШС)
	ай		Tag_A; ! ‘светлый’ (ШС)
	айдас		Tag_A; ! ‘быстрый’, ‘выносливый’ (ШС), ‘сильный’ (Ф)
	абаққай		Tag_A; ! ‘миловидный’
	ақ		Tag_A; ! ‘белый’
	алтын		Tag_A; ! ‘золотой’
	артық		Tag_A; ! ‘лишний’
	арыг		Tag_A; ! ‘чистый’
	изиг		Tag_A; ! ‘горячий, жаркий’
	қазақ		Tag_A; ! ‘русский’
	қайран		Tag_A; ! ‘милый’ < ? ??
	қалын		Tag_A; ! ‘плотный, толстый’
	қарам		Tag_A; ! ‘скупой’ (ШС)
	қарчы		Tag_A; ! ‘обратный’
	кемчи		Tag_A; ! ‘скупой, жадный’
	кер		Tag_A; ! ‘гнедой (конь)’
	керсе		Tag_A; ! ‘умный’
	кичиг		Tag_A; ! ‘маленький’
	қор		Tag_A; ! ‘коурый’ масть коня (Ф)
	қуруг		Tag_A; ! ‘сухой’
	қызыл		Tag_A; ! ‘красный’
	қыйбық		Tag_A; ! ‘скупой’ (Ф)
	қыйға		Tag_A; ! ‘скупой’
	қысқа		Tag_A; ! ‘короткий’
	маңзырақ	Tag_A; ! ‘торопливый’ < маңзыра ‘спешить’
	мӧңӱс		Tag_A; ! ‘грустный, слабый’
	ниик		Tag_A; ! ‘легкий’
	оңдай		Tag_A; ! ‘удачный’ (ШС) < оң ‘удача’
	ӧӧй		Tag_A; ! ‘неродной’
	ӧске		Tag_A; ! ‘иной, прочий’
	пай		Tag_A; ! ‘богатый’
	пек		Tag_A; ! ‘крепкий’
	пош		Tag_A; ! ‘вольный’
	сайақ		Tag_A; ! ‘редкий’
	сар		Tag_A; ! ‘соловый’ (ШС)
	сол		Tag_A; ! ‘левый’
	сылағай		Tag_A; ! ‘гладкий’, ‘статный (чел.)’ < сыл? ‘гладкость, красота’ ?? ~ см. сылыг ‘красивый’
	тайыс		Tag_A; ! ‘мелкий (река)’
	талай		Tag_A; ! ‘морской’
	тас		Tag_A; ! ‘лысый, голый’
	темир		Tag_A; ! ‘железный’, ‘крепкий’ < тебир ‘железо’ ??
	терең		Tag_A; ! ‘глубокий’
	тоқ		Tag_A; ! ‘сытый, питательный’
	узақ		Tag_A; ! ‘долгий’ ~ см. узал ‘удлиняться’ < ус…? ??
	улуг		Tag_A; ! ‘большой’
	ӱлгер		Tag_A; ! ‘мифический’
	ӱскер		Tag_A; ! ‘глухой’
	ура		Tag_A; ! ‘меткий’
	чағыс		Tag_A; ! ‘одинокий’
	чайзаң		Tag_A; ! ‘красивый’
	чаш		Tag_A; ! ‘сырой’, молодой’
	чес		Tag_A; ! ‘медный’
	чоқ		Tag_A; ! .NEG
	чылаш		Tag_A; ! ‘голый’ (Ф)
	шамдар		Tag_A; ! ‘игрений’ (Ф)
	шым		Tag_A; ! ‘тихий’
	ызық		Tag_A; ! ‘жертвенный’ (ШС) < ыс ‘отпавлять’ ??
	ээн		Tag_A; ! ‘пустой’
	эрте		Tag_A; ! ‘ранний’ < эрт ‘проходить’ ??
LEXICON Verb
	ағры		Tag_V; ! ‘болеть’
	айлан		Tag_V; ! ‘вращаться’ < ? айла ‘вращать’
	ақта		Tag_V; ! ‘оправдывать’
	аппар		Tag_V; ! = апар	??
	арыла		Tag_V; ! ‘защищать’
	аш		Tag_V; ! ‘открывать’
	ит		Tag_V; ! ‘толкать’
	қада		Tag_V; ! ‘умножать, повторять’
	қақша		Tag_V; ! ‘сохнуть’ (Ф)
	қас		Tag_V; ! ‘копать’, ‘щелка́ть (орехи)’
	керт		Tag_V; ! ‘рубить’, ‘тесать лес’
	қон		Tag_V; ! ‘ночевать’ (КА) +‘жить’ (ШС)
	кӧгӱ		Tag_V; ! ‘подражать’ < кӧг ‘мотив’ ??
	кӧп		Tag_V; ! ‘увеличиваться, подниматься (тесто)’
	қубул		Tag_V; ! ‘превращаться’
	қыйбыра		Tag_V; ! ‘шевелиться’ (?) ??
	қычан		Tag_V; ! ‘угрожать’
 	молча		Tag_V; ! ‘освятить’ (ШС)
	нан		Tag_V; ! ‘возвращаться’
	нырсла		Tag_V; ! ‘греметь’ (ШС)
	оода		Tag_V; ! ‘рвать, разрушать, полоть’
	орна		Tag_V; ! ‘менять, обменивать’
	ӧр		Tag_V; ! ‘прясть, плести’
	пар		Tag_V; ! ‘идти, уходить’
	пол		Tag_V; ! ‘быть, находится’
	пулға		Tag_V; ! ‘размешивать’ < пул…? ??
	пӱрге		Tag_V; ! ‘накрывать, заворачивать’ < пӱр ‘лист’ ??
	саг		Tag_V; ! ‘собирать, доить’
	сарға		Tag_V; ! ‘просеивать’
	сетлеш		Tag_V; ! ‘дергаться (судорожно)’ < сет…? ??
	соол		Tag_V; ! ‘убывать’
	суқ		Tag_V; ! ‘прятать’
	сӱс		Tag_V; ! ‘бодать’
	сық		Tag_V; ! ‘жать, сжимать’
	сырла		Tag_V; ! ‘красить’ (ШС)
	тала		Tag_V; ! ‘рвать’, ‘[пере|вы]бирать’
	тара		Tag_V; ! ‘чесать’, ‘боронить’
	теш		Tag_V; ! ‘говорить (между собой)’ (ШС)
	тоғра		Tag_V; ! ‘крошить’
	тоң		Tag_V; ! ‘мерзнуть’
	тӧре		Tag_V; ! ‘родиться (о животн.)’
	тӱген		Tag_V; ! ‘кончаться’ < тӱге…? ??
	тық		Tag_V; ! ‘впихивать, вталкивать’ (ШС)
	ужур		Tag_V; ! ‘валить’ < уш…? ??
	уқ		Tag_V; ! ‘слушать, слышать’
	уруш		Tag_V; ! ‘драться’
	ӱг		Tag_V; ! ‘окучивать’
	ӱре		Tag_V; ! ‘(из)носиться’
	чаг		Tag_V; ! ‘падать’, ‘идти (об осадках)’
	чалтыра		Tag_V; ! ‘блестеть, сверкать’ (Ф)
	чат		Tag_V; ! ‘лежать’, ‘жить’, ‘существовать’
	чит		Tag_V; ! ‘теряться, исчезать’
	чыл		Tag_V; ! ‘мчаться’, ‘ползти’ (ШС)
	шеш		Tag_V; ! ‘(раз|от)вязывать’ (КА) +‘разъяснять’ (ШС)
	шӱг		Tag_V; ! ‘цедить, процеживать’
	ымраг		Tag_V; ! ‘кишеть’
	эген		Tag_V; ! ‘стесняться’
	эреле		Tag_V; ! ‘мучить’
